臺灣彰化地方法院刑事判決　　　　　　　　　　　　　九十二年度簡上字第九一號
　　公　訴　人　臺灣彰化地方法院檢察署檢察官
　　上　訴　人
　　即　被　告　甲○○
右列上訴人因賭博案件，不服本院九十二年度彰簡字第五三一號九十二年十月三十一
日第一審判決（檢察官聲請簡易判決處刑案號：九十二年度偵字第六五六三號），本
院管轄第二審合議庭判決如左︰
    主  文
上訴駁回。
    事實及理由
一、被告甲○○經合法傳喚，無正當之理由不到庭，爰不待其陳述，逕行判決。
二、本案經本院審理結果，認除後述部分外，其餘第一審判決認事用法及量刑均無不
    當，應予維持，並引用第一審判決書記載之事實、證據及理由（如附件）。
三、被告上訴意旨略以：上訴人即被告罹患癌症，語言困難，無法經營六合彩賭博，
    僅代親友簽賭，又被告所居公寓，係有守衛管理，可調閱訪客登記、出入監視器
    影片或電話通聯紀錄證明，原審認被告經營六合彩賭博，顯有誤認云云。經查：
    上訴人即被告於九十二年八月十二日起經營六合彩賭博，至同月十六日遭查獲之
    犯行，業經上訴人即被告於警詢中坦承不諱，且詳述六合彩賭博方式、簽注日期
    、金額、簽注人阿福、阿順、及供不特定人以打電話或傳真方式簽注等情，並有
    傳真機一台、六合彩簽注單八張、樂透六合手冊一本及六合彩開獎號碼一張扣案
    可證，上述簽注單所載情形與上訴人即被告所述情節互核相符，又上述簽注單中
    確有以傳真紙作成之簽注紀錄，上訴人即被告上述所辯，顯係翻異飾卸之詞，不
    可採信，其犯行可堪認定。至上訴人雖請求調閱公寓訪客登記、出入監視器影片
    或電話通聯紀錄云云，但上訴人即被告於警詢中已敘明係以打電話或傳真方式供
    人簽賭，未必需親至上述處所簽賭，所以上述公寓訪客紀錄、出入監視器影片等
    ，僅足證明訪客出入之情形，尚不足以作為有利上訴人即被告之認定，又扣案簽
    注單中確有傳真紙作成之簽注紀錄，且有傳真機扣案，已如前述，核與上訴人即
    被告上述自白經營六合彩賭博之情節相符，而上述電話通聯紀錄僅足證明電話通
    聯之情形，不能證明其通話之內容，亦不足以作為有利上訴人即被告之認定，均
    核無調查必要，附此敘明。原審參酌上訴人即被告犯罪情節，判處本件罪刑，核
    無違誤或不當，上訴人即被告否認犯罪而上訴，並無理由，應予駁回。
據上論斷，應依刑事訴訟法第四百五十五條之一第一項、第三項、第三百七十一條、
第三百六十八條、第三百七十三條，判決如主文。
本件經檢察官吳怡盈到庭執行職務。
中    華    民    國    九十三      年      三      月        九        日
                                臺灣彰化地方法院刑事第三庭
                                    審判長法官  余  仕  明
                                    法      官  游  秀  雯
                                    法      官  黃  玉  齡
右正本證明與原本無異。
本件不得上訴。
                                    法院書記官  梁  高  賓
中    華    民    國    九十三      年      三      月        九        日
